臺灣高等法院臺南分院刑事判決
111年度金上訴字第734號
上  訴  人  臺灣臺南地方檢察署檢察官
被      告  李介中

選任辯護人  陳進長律師
上列上訴人因被告洗錢防制法等案件，不服臺灣臺南地方法院11
1年度金訴字第63號中華民國111年3月31日第一審判決（起訴案
號：臺灣臺南地方檢察署110年度偵字第13866號、110年度偵字
第20402號、110年度偵字第23726號），針對量刑提起上訴，本
院判決如下：
    主  文
上訴駁回。
    事實及理由
一、本院認定之事實、證據及理由，與第一審判決書之記載相同
    ，茲引用之，如附件。
二、檢察官上訴意旨以：被告造成被害人3人共新臺幣（下同）1
    34餘萬元，且迄未與任何被害人達成和解，原審量處被告有
    期徒刑4月，併科罰金3萬元，實屬過輕而不符罪刑相當原則
    ，爰提起上訴，請求撤銷改判等語，經查：
  ㈠刑之量定，為求個案裁判之妥當性，法律賦予法院裁量之權
    ，量刑輕重，屬為裁判之事實審法院得依職權自由裁量之事
    項。苟其量刑已以行為人之責任為基礎，並斟酌刑法第57條
    各款所列情狀，在法定刑度內，酌量科刑，如無偏執一端，
    致明顯失出失入情形，上級審法院即不得單就量刑部分遽指
    為不當或違法（最高法院72年度台上字第6696號判決意旨參
    照）。經查：原審以被告之責任為基礎，斟酌刑法第57條之
    各款事由而為刑之量定，已於理由欄中詳加論敘載明（見原
    判決第4頁），既未逾越法定刑度，亦未違反比例原則或罪
    刑相當原則，難認有何濫用權限情形。原審既就被告有無與
    他人和解或賠償損害等情加以審酌而為刑之量定，則檢察官
    再執此為上訴之理由，顯屬無據。
  ㈡犯罪事實之認定與應如何科刑，均同等重要，其影響被告之
    權益甚鉅，故刑事訴訟法第289條第2項規定調查證據完畢，
    並就事實、法律分別辯論後，審判長應予告訴人等就科刑範
    圍表示意見之機會，並由檢辯雙方就科刑範圍進行辯論，使
    量刑更加精緻、妥適。本件原審審判長於審判期日詢問檢察
    官就科刑範圍有無意見時，檢察官僅空泛表示「請依法量處
    適當之刑」等語（見原審卷第83頁），並未具體表示應科處
    之刑度，則原審綜合被告犯罪情節及其他各種量刑因素因而
    量定有期徒刑4月，併科罰金3萬元，並未逾越法定刑度，亦
    未違反比例原則或罪刑相當原則，與司法實務上之量刑標準
    大致相當，難認有何違法或不當之處，檢察官既於原審審理
    時未具體表示意見，迨至原審判決後，又以原審量定之刑過
    輕而提起上訴，自無可取。
三、綜上，本件檢察官以原審量刑過輕為由，提起上訴指摘原審
    判決不當，請求撤銷改判，為無理由，應予駁回。
據上論結，應依刑事訴訟法第368條、第373條，判決如主文。
本案經檢察官黃銘瑩提起公訴，檢察官陳于文提起上訴，檢察官
黃朝貴到庭執行職務。
中　　華　　民　　國　　111 　年　　7 　　月　　14　　日
                  刑事第七庭   審判長法  官　吳勇輝
                                     法  官　吳錦佳
                                     法　官　黃國永
以上正本證明與原本無異。
如不服本判決應於收受送達後20日內向本院提出上訴書狀，其未
敘述上訴理由者，並得於提起上訴後20日內向本院補提理由書（
均須按他造當事人之人數附繕本）「切勿逕送上級法院」。
　　　　　                            書記官　葉宥鈞  
中　　華　　民　　國　　111 　年　　7 　　月　　14　　日
附錄本案論罪科刑法條：
中華民國刑法第339條
意圖為自己或第三人不法之所有，以詐術使人將本人或第三人之
物交付者，處5年以下有期徒刑、拘役或科或併科50萬元以下罰
金。
以前項方法得財產上不法之利益或使第三人得之者，亦同。
前二項之未遂犯罰之。
洗錢防制法第2條
本法所稱洗錢，指下列行為：
一、意圖掩飾或隱匿特定犯罪所得來源，或使他人逃避刑事追訴
    ，而移轉或變更特定犯罪所得。
二、掩飾或隱匿特定犯罪所得之本質、來源、去向、所在、所有
    權、處分權或其他權益者。
三、收受、持有或使用他人之特定犯罪所得。
洗錢防制法第14條
有第二條各款所列洗錢行為者，處7年以下有期徒刑，併科新臺
幣5百萬元以下罰金。
前項之未遂犯罰之。
前二項情形，不得科以超過其特定犯罪所定最重本刑之刑。